臺灣嘉義地方法院刑事判決　　　　　　　　　　　　　　九十年度訴字第五九七號
　　公　訴　人　臺灣嘉義地方法院檢察署檢察官
　　被　　　告　乙○○
　　指定辯護人　本院公設辯護人庚○○
右列被告因違反槍砲彈藥刀械管制條例案件，經檢察官提起公訴 (九十年度偵字第四
九一六號、九十年度偵緝字第二０五號），及移送併案審理（九十一年偵字第一０五
三號）本院判決如左：
    主  文
乙○○未經許可，寄藏可發射子彈具有殺傷力之土造霰彈槍，處有期徒刑壹年捌月，
併科罰金新臺幣拾萬元，罰金如易服勞役，以銀元參佰元即新臺幣玖佰元折算壹日，
，扣案之土造霰彈槍（槍枝管制編號：0000000000）壹支沒收；又未經許
可，寄藏槍砲之主要組成零件，處有期徒刑捌月，併科罰金新臺幣參萬元，罰金如易
服勞役，以銀元參佰元即新臺幣玖佰元折算壹日，扣案槍砲之主要組成零件槍管壹支
沒收；又共同連續變造身分證，處有期徒刑肆月，扣案之變造「丁○○」身分證壹張
及變造之「丙○○」汽、機車駕駛執照各壹張均沒收；應執行有期徒刑貳年肆月，併
科罰金新臺幣拾貳萬元，罰金如易服勞役，以銀元參佰元即新臺幣玖佰元折算壹日，
扣案之土造霰彈槍（槍枝管制編號：0000000000）壹支、槍砲之主要組成
零件槍管壹支、變造「丁○○」身分證壹張及變造之「丙○○」汽、機車駕駛執照各
壹張均沒收。
    事  實
一、乙○○於民國九十年五月初某日，在綽號「阿勳」友人位於嘉義縣頂六村住處，
    未經許可，非法寄藏「阿勳」所託管屬槍砲之主要組成零件之槍管一支。嗣乙○○另行起意，未經許可，於同年五月中旬某日，在嘉義市○○路一七六巷二號，
    非法寄藏「陳金村」所託管之土造霰彈槍（槍枝管制編號：000000000
    0）一支，嗣於同年月二十二日上午八時四十分許，嘉義市警察局第二分局長竹
    派出所員警己○○，在上址前臨檢盤查，乙○○業將身分證交警員查核之際，竟
    趁機逃逸，並以電話通知不知情之甲○○前往上開地點，欲將該土造霰彈槍一支
    取往嘉義市○○街一○七號五樓住處藏放，甲○○前往嘉義市○○路一七六巷二
    號前，尚未取出該土造霰彈槍，即為警查獲，並扣得前開土造霰彈槍一支等物。
二、嗣乙○○為逃避通緝，竟起變造特種證件使用之概括犯意，先於九十年六月中旬
    某日，在中國時報廣告版得知「代辦證件」之廣告，欲以假證件辦理行動電話門
    號，乃透過電話向綽號「小玉」之女子表示欲購買身份證，二人即基於共同犯意
    之聯絡，相約在嘉義市中正公園停車場見面，「小玉」向乙○○稱變造身份證一
    張代價為新台幣（下同）八千元，乙○○將其照片一張及四千元交予「小玉」，
    並約定三日後取件，嗣三日後，二人又相約在同一地點見面，乙○○將尾款四千
    元交予「小玉」而取得貼有乙○○相片之「丁○○」身分證一張；嗣乙○○承繼
    前開概括犯意，復透過報紙分類廣告向不詳姓名之人購得貼有乙○○照片之變造
    「丙○○」汽、機車駕駛執照各一張。迨至九十年七月二十六日凌晨四時三十分
    許，乙○○在嘉義市○○路四一二號十一樓之一為警查獲，並扣得貼有乙○○照
    片之變造「丁○○」身分證一張及前開槍枝主要組成零件槍管一支；復於九十一
    年二月一日，經警在嘉義市○○○路四八號三樓三０二室查獲變造之「丙○○」
    汽、機車駕駛執照各一張。
三、案經嘉義市警察局移送臺灣嘉義地方法院檢察署檢察官偵查起訴。
    理  由
一、訊據被告乙○○對於右揭犯罪事實坦承不諱，核與證人甲○○陳證及證人己○○
    結證情節相符，並有貼有被告照片之「丁○○」身分證與「丙○○」汽、機車駕
    駛執照各一張、槍枝主要組成零件槍管一支、土造霰彈槍一支扣案可資佐證；另
    查，扣案之土造槍管零件經送內政部警政署刑事警察局鑑定，認係土造金屬槍管
    ，為槍械彈藥刀械管制條例所管制之「槍砲主要組成零件」之事實，有該局九十
    年八月二十七日（九十）刑鑑字第一七七九七一號函附卷可查；又扣案之土造霰
    彈槍經送內政部警政署刑事警察局鑑定，認係以鋼管車造組合而成，可填具口徑
    １２ＧＡＧＵＧＥ之霰彈，機械性能良好，有殺傷力之情，亦有該局九十年五月
    二十九日刑鑑字第七一九五二號函附卷可查。綜右所述，本案事證已臻明確，被
    告犯行，洵堪認定。
二、核被告乙○○所為，係犯槍砲彈藥刀械管制條例第十一條第四項之未經許可，寄
    藏其他可發射金屬或子彈具有殺傷力之槍砲罪、同條例第十三條第四項之未經許
    可，寄藏槍砲之主要組成零件罪及刑法第二百十二條之變造特種證件罪。公訴意
    旨認被告寄藏土造霰彈槍一支，係犯槍砲彈藥刀械管制條例第七條第四項之罪嫌
    ，容有誤會，起訴法條應予變更；又被告與「小玉」及另不詳姓名之人，就變造
    特種證件部分，分別有共同犯意之聯絡及行為分擔，均應論以共同正犯；被告先
    後多次變造特種證件之行為，時間緊接，方法相同，所犯亦屬構成要件同一之罪
    名，顯係基於概括之犯意而為，應依刑法第五十六條連續犯之規定論以一罪，並
    依法加重其刑；被告所犯上開三罪間，犯意各別，行為互殊，應予分論併罰；至
    被告變造之「丙○○」汽、機車駕駛執照各一張部分，雖未據記載於起訴書，然
    此部分犯行，與公訴意旨所指被告變造「丁○○」身分證部分，均係被告為逃避
    通緝所為，有裁判上一罪關係，為起訴效力所及，本院自應併予審理。爰審酌被
    告之品行、智識程度、其犯罪之動機、手段、寄藏殺傷力槍械對社會治安所生之
    危害及犯罪後坦認犯行之態度等諸般情狀，分別量處如主文所示之刑，並依法定
    其應執行之刑。扣案貼有乙○○照片之「丁○○」身分證一張、貼有乙○○照片
    之「丙○○」汽、機車駕駛執照各一張，均係被告因犯罪所得之物，應依刑法第
    三十八條第一項第三款之規定沒收之，扣案之槍枝主要組成零件槍管一支及土造
    霰彈槍一支，均係違禁物，應依刑法第三十八條第一項第一款之規定沒收之。至
    扣案其餘物品，既非違禁物，亦無其他法定沒收事由，自無庸為沒收之諭知，應
    併敘明。
三、併案（台灣嘉義地方法院檢察署九十一年度偵字第一０五三號）意旨另以：被告
    乙○○於九十一年二月一日，在嘉義市○○○路四八號三樓三０二室，經警查獲
    持有改造手槍三支等槍械，因認被告該次經查獲持有槍械之行為，與本院前揭論
    罪科刑部分有連續犯之裁判上一罪關係而移送併案審理。本院經查，本院論罪科
    刑部分之犯罪事實，係被告於九十年五、六月間所為，與移送併案部分所指之嫌
    疑事實，事隔已半年以上，就時間因素而言，已難認有連續犯之概括犯意；次就
    被告關於併案嫌疑事實所指持有槍械之原因而言，業據被告供承係因故另行起意
    持有之，猶難認與本院前揭論罪科刑部分有連續犯之關係，是就此部分，允宜退
    由檢察官另為適法之偵辦。至（同一偵卷）併案關於被告變造「丙○○」駕駛執
    照部分，則因被告為逃避通緝而為係基於同一原因，足認與本院論罪科刑部分有
    連續犯之關係，此部分業已併案判決如前，附此敘明。
四、至台灣嘉義地方法院檢察署九十年十一月八日戊○博義字第二三０九六號函附九
    十年度偵字第三四三四號「併案」意旨係以案外人「甲○○」槍砲彈藥刀械管制
    條例罪嫌業經偵查終結，為不起訴處分確定，該案所扣得之證物係本案被告乙○○前開（寄藏）犯行相關，因認案外人前開案卷應移送本院併案等語。本院經查
    ，案外人甲○○槍砲彈藥刀械管制條例罪嫌既經偵查終結不起訴處分確定，則該
    案扣得證物與本案被告犯罪相關，則檢察官本案「併案」之真意，應認係將扣案
    證物移供本院審酌，「併案」函文記載併案等詞，容屬誤會；又扣案證物部分既
    經本院判決如前，則「併案」案卷即無庸另行退回檢察官辦理，宜附敘明。
據上論斷，應依刑事訴訟法第二百九十九條第一項前段、第三百條，槍砲彈藥刀械管
制條例第十一條第四項、第十三條第四項，刑法第十一條前段、第二十八條、第五十
六條、第二百十二條、第四十二條第二項、第五十一條第五款、第七款、第三十八條
第一項第一款、第三款，罰金罰鍰提高標準條例第一條前段、第二條，現行法規所定
貨幣單位折算新台幣條例第二條，判決如主文。
本案經檢察官李文和到庭執行職務
中      華      民      國    九十一    年     十二     月      十      日
                                      臺灣嘉義地方法院刑事第三庭
        法  官  許兆慶
右正本證明與原本無異。
如不服本判決，應於判決送達後十日內，向本院提出上訴狀。
中      華      民      國    九十一    年     十二     月      十      日
                                          書記官  洪麗惠
附錄本案論罪科刑適用法條：
槍砲彈藥刀械管制條例第十一條（第四項部分）
未經許可，製造、販賣或運輸第四條第一項第一款所稱其他可發射金屬或子彈具有殺
傷力之各式槍砲者，處五年以上有期徒刑，併科新臺幣一千萬元以下罰金。
未經許可，轉讓、出租或出借前項所列槍砲者，處三年以上十年以下有期徒刑，併科
新臺幣七百萬元以下罰金。
意圖供自己或他人犯罪之用，而犯前二項之罪者，處無期徒刑或七年以上有期徒刑，
併科新臺幣一千萬元以下罰金。
未經許可，持有、寄藏或意圖販賣而陳列第一項所列槍砲者，處一年以上七年以下有
期徒刑，併科新臺幣七百萬元以下罰金。
第一項至第三項之未遂犯罰之。
槍砲彈藥刀械管制條例第十三條（第四項部分）
未經許可，製造、販賣或運輸槍砲、彈藥之主要組成零件者，處三年以上十年以下有
期徒刑，併科新台幣七百萬元以下罰金。
未經許可，轉讓、出租或出借前項零件者，處一年以上七年以下有期徒刑，併科新台
幣五百萬元以下罰金。
意圖供自己或他人犯罪之用，而犯前二項之罪者，處五年以上有期徒刑，併科新台幣
一千萬元以下罰金。
未經許可，持有、寄藏或意圖販賣而陳列第一項所列零件者，第六月以上五年以下有
期徒刑，併科新台幣三百萬元以下罰金。
第一項至第三項之未遂犯罰之。
刑法第二百十二條
偽造、變造護照、旅券、免許證、特許證及關於品行、能力服務或其他相類之證書、
介紹書，足以生損害於公眾或他人者，處一年以下有期徒刑、拘役或三百元以下罰金
。
